臺灣花蓮地方法院民事小額判決  
111年度花小字第81號
原      告  台新國際商業銀行股份有限公司

法定代理人  尚瑞強  
訴訟代理人  陳盈盈  
被      告  陳慶明  


上列當事人間請求清償借款事件，經臺灣橋頭地方法院移送前來
，本院於民國111年3月23日言詞辯論終結，判決如下：
    主      文
原告之訴駁回。
訴訟費用新臺幣壹仟元由原告負擔。
　　事實及理由
一、原告以其對被告有下列金錢債權，而聲請本院核發支付命令
    ，經本院以110年度司促字第11841號裁定准許後，被告依法
    聲明異議，原聲請視為起訴。據其主張略以：被告於民國93
    年7月1日向原告聲請信用貸款，約定被告可於一定額度內使
    用金融卡提款或進行現金轉帳交易，並於次月相當期日需繳
    還最低應繳金額，並有簽立現金卡信用貸款約定書，詎料被
    告自95年1月26日起即未依約繳款，經原告多次催討，被告
    均置之不理，依信用貸款約定書第9條第1款約定，被告已喪
    失期限利益，視為全部到期，依消費借貸法律關係，請求被
    告給付欠款金額新臺幣（下同）45,758元，及自95年2月27
    日起至104年8月31日止，按年息20%計算之利息，及自104年
    9月1日起至清償日止，按年息15%計算之利息等語，並聲明
　　：被告應給付原告45,758元，及自95年2月27日起至104年8
    月31日止，按年息20%計算之利息，及自104年9月1日起至清
    償日止，按年息15%計算之利息。
二、被告則以：原告本件請求權已罹於15年之消滅時效等語，並
    聲明：原告之訴駁回。
三、按請求權，因15年間不行使而消滅。消滅時效，自請求權可
    行使時起算。消滅時效，因左列事由而中斷：一、請求。二
　　、承認。三、起訴。左列事項，與起訴有同一效力：一、依
    督促程序，聲請發支付命令。二、聲請調解或提付仲裁。三
　　、申報和解債權或破產債權。四、告知訴訟。五、開始執行
    行為或聲請強制執行。時效完成後，債務人得拒絕給付。民
    法第125條前段、第128條前段、第129條、第144條第1項分
    別定有明文。經查，依原告上開所述，被告係於95年1月26
    日即未依消費借貸契約約定還款，故本件原告請求權之消滅
    時效應自該日起起算，又依原告所提之本件支付命令聲請狀
    所載之聲請日期為110年8月18日，故自95年1月26日起算至1
    10年8月18日止，已超過15年以上，本件被告既已提出時效
    抗辯，原告又未能舉證證明有中斷時效之情，故原告本件請
    求權已罹於消滅時效，應可認定，被告拒絕給付，自屬有理
    由。
四、從而，原告依上開約定，請求判如上開訴之聲明所示，為無
    理由，應予駁回。
五、訴訟費用負擔之依據：民事訴訟法第78條、第436條之19第1
    項。 
中　　華　　民　　國　　111 　年　　3 　　月　　24　　日
                  花蓮簡易庭    法  官  鍾志雄
以上正本係照原本作成。
如不服本判決，應於送達後20日內，向本院提出上訴狀，並繳納上訴審裁判費 (上訴狀須表明上訴理由並須按他造當事人之人數附繕本)，如委任律師提起上訴者，應一併繳納上訴審裁判費。對於小額程序之第一審判決之上訴，非以其違背法令之理由，不得為之。且上訴狀內應記載表明（一）原判決所違背之法令及其具體內容。（二）依訴訟資料可認為原判決有違背法令之具體事實者。 　　　　　　　　　　　
中　　華　　民　　國　　111 　年　　3 　　月　　24　　日
                                書記官  胡釋云